臺灣高等法院臺南分院民事裁定
110年度抗字第18號
抗  告  人  劉淑惠  

上列抗告人因與蔡瑞義等4人間請求損害賠償事件（臺灣嘉義地
方法院109年度訴字第690號），聲請法官迴避，對於中華民國10
9年12月9日臺灣嘉義地方法院109年度聲字第284號所為裁定，提
起抗告，本院裁定如下：
    主  文
抗告駁回。
抗告訴訟費用由抗告人負擔。
    理  由
一、聲請及抗告意旨略以：聲請人即抗告人（下稱抗告人）與甲
    ○○等4人間之臺灣嘉義地方法院（下稱嘉義地院）109年度訴
    字第690號損害賠償事件，現分由該法院法官馮保郎審理。
    惟抗告人於民國（下同）109年5月28日電子日記記載：「好
    害怕被馮保郎法官霸凌！該怎麼辦？」抗告人再於109年11
    月7日電子日記記載：「為何馮法官要隱匿起訴狀？」又抗
    告人起訴後，於109年10月16日接獲嘉義地院服股（法官馮
    保郎）第一次開庭通知書，其備註欄記載：請兩造於開庭前
    7日內聲請來院閱覽107年度訴字第333號卷，然107年度訴字
    第333號事件亦是馮保郎法官審理。再者，抗告人自109年6
    月迄今，因雙側淚腺乾眼症至眼科就診7次，目前正治療中
    ，經醫師於109年10月21日、11月2日兩度建議宜多休息，確
    實有不能到庭之情形，經抗告人於109年11月19日以抗告人
    在偏鄉擔任教學行政工作及身體健康因素，表明109年11月2
    5日準備程序期日無法到庭，聲請1、2個月後擇日再開庭，
    然卻接獲書記官來電告知馮保郎法官不准。綜上，足認馮保
    郎法官執行職務有偏頗之虞；爰依民事訴訟法第33條第1項
    第2款規定，聲請該法官迴避。又抗告人根本沒時間亦不知
    如何求助，只能任由馮法官霸凌，導致右手功能於109年5月
    嚴重受創，請求法院依正當法律程序公平審判，准許抗告人
    聲請法官馮保郎迴避。為此提起抗告，並聲明：原裁定廢棄
    等語。
二、按民事訴訟法第33條第1項第2款所謂法官執行職務有偏頗之
    虞，係指法官對於訴訟標的有特別利害關係，或與當事人之
    一造有密切之交誼或嫌怨，或基於其他情形客觀上足疑其為
    不公平之審判者而言。若僅憑當事人之主觀臆測，或認法官
    行使闡明權或指揮訴訟欠當，或法官就當事人聲明之證據不
    為調查，或不滿意法官調查證據之方式，則不得謂其有偏頗
    之虞。且上開迴避之原因，依同法第34條第2項、第284條之
    規定，應提出能即時調查之證據釋明之。
三、查抗告人所陳前揭法官有偏頗之虞等事由，無非係對法官指
    揮訴訟、調查證據職權之行使有所不服，主觀臆測承審法官
    執行職務有偏頗，惟並未釋明承審法官與該事件訴訟標的有
    何特別利害關係，或與當事人之一造有密切之交誼或嫌怨，
    或基於其他情形客觀上足疑其為不公平之審判者。至抗告人
    所提出其電子日記之記載，及承審法官不同意變更或延展期
    日，暨馮法官前為107年度訴字第333號損害賠償事件之承審
    法官等情，核均難以之認定承審法官於上開事件執行職務有
    偏頗之虞；是以抗告人聲請承審法官迴避，不應准許。原裁
    定予以駁回，核無違誤。抗告意旨指摘原裁定不當，聲明廢
    棄，為無理由，應予駁回。
四、據上論結，本件抗告為無理由，爰裁定如主文。
中　　華　　民　　國　　110 　年　　2 　　月　　18　　日
                  民事第三庭    審判長法  官  張世展  
　                                    法  官  莊俊華  
                                      法  官  黃佩韻  
上為正本係照原本作成。
本裁定除以適用法規顯有錯誤為理由外，不得再抗告。如提再抗
告，應於收受送達後十日內向本院提出再抗告狀（須附繕本），
並繳納再抗告費新台幣一千元。
提起再抗告應委任律師或具有律師資格之人之委任狀；委任有律
師資格者，另應附具律師資格證書及釋明委任人與受任人有民事
訴訟法第466條之1第1項但書或第2項所定關係之釋明文書影本。
中　　華　　民　　國　　110 　年　　2 　　月　　18　　日
                                      書記官 黃玉秀
【附註】
民事訴訟法第495條之1第2項準用同法第466條之1第1、2項規定
：
⑴對於第二審判決上訴，上訴人應委任律師為訴訟代理人。但上
  訴人或其法定代理人具有律師資格者，不在此限。
⑵上訴人之配偶、三親等內之血親、二親等內之姻親，或上訴人
  為法人、中央或地方機關時，其所屬專任人員具有律師資格並
  經法院認為適當者，亦得為第三審訴訟代理人。
民事訴訟法第466條之2第1項：
  上訴人無資力委任訴訟代理人者，得依訴訟救助之規定，聲請
  第三審法院為之選任律師為其訴訟代理人。